【裁判字號】    97,聲再,445
【裁判日期】    971230
【裁判案由】    毒品危害防制條例
【裁判全文】
臺灣高等法院刑事裁定                 97年度聲再字第445號
再審聲請人
即受判決人  甲○○
上列聲請人因違反毒品危害防制條例案件，對於本院九十七年度
上訴字第六七二號，中華民國九十七年四月三十日第二審確定判
決（台灣士林地方法院九十六年度訴字第六六八號，起訴案號：
台灣士林地方法院檢察署九十六年度偵緝字第七二三號、偵字第
六六四四號），聲請再審，本院裁定如下：
    主  文
再審之聲請駁回。
    理  由
一、聲請意旨略以：台灣高等法院九十七年度上訴字第六七二號
    確定判決有刑事訴訟法第四百二十條第一項第一款、第二款
    、第三款、第六款及第四百二十一條之事由，依法聲請再審
    。再審新事證應傳喚證人如下：黃崇隆、黃百毅、江純樺、
    詹賀帆云云。
二、按有罪之判決確定後，為受判決人之利益聲請再審，須其聲
    請之理由合於刑事訴訟法第四百二十條第一項所定情形之一
    或第四百二十一條有足生影響於判決之重要證據漏為審酌者
    ，始准許之。本件再審聲請人即受判決人甲○○主張因有刑
    事訴訟法第四百二十條第一項第一款、第二款、第三款、第
    六款及第四百二十一條之事由，依法聲請再審，是本院應予
    調查有否合於上揭刑事訴訟法所規定之再審理由。次按刑事
    訴訟法第四百二十條第一項第一款至第三款情形之證明，以
    經判決確定，或其刑事訴訟不能開始或續行非因證據不足者
    為限，同法第四百二十條第二項定有明文；而同法第四百二
    十條第一項第六款所謂確實之新證據，需具備「嶄新性」與
    「顯著性」二種聲請再審新證據之特性。前者意指該證據係
    在事實審法院於判決前已存在，因未經發現，不及調查斟酌
    ，或審判時未經注意，至其後始行發現者而言；後者係就證
    據本身形式觀察，故不以絕對不須經過調查程序為條件，但
    須顯然可認為足以動搖原有罪之確定判決，始符「顯著性」
    ，合先敘明。
三、本件聲請人聲請再審所提出之證人黃崇隆、黃百毅、江純樺
    、詹賀帆等，係聲請人在當時所明知，即無事後使經發見之
    可言，依照前開說明，即不得據以刑事訴訟法第四百二十條
    第一項第六款之規定聲請再審。且聲請人就證人黃百毅、江
    純樺、詹賀帆二人之證言，僅係就原審事實之認定及證據之
    取捨，重覆為爭執，並未依刑事訴訟法第四百二十條第二項
    具體提出證明，自難認有符合刑事訴訟法第四百二十條第一
    項第一款至第三款之事由，是聲請人之再審聲請自無理由，
    應予駁回。
四、至聲請人另以刑事訴訟法第四百二十一條為據聲請再審，然
    本件確定判決非屬不得上訴第三審法院之案件，自無適用，
    聲請人恐有誤認，併此敘明。
據上論斷，應依刑事訴訟法第四百三十四條第一項，裁定如主文
。
中    華    民    國    97    年    12    月    30    日
                  刑事第十七庭  審判長法  官  趙功恆
                                      法  官  陳世宗
                                      法  官  陳憲裕
以上正本證明與原本無異。
如不服本裁定，應於收受送達後五日內向本院提出抗告狀。
                                      書記官  劉育妃
中    華    民    國    97    年    12    月    31    日


司法院資訊處製作；財團法人民間司法改革基金會備份。
